【裁判字號】    97,聲再,12
【裁判日期】    970519
【裁判案由】    確認僱傭關係存在
【裁判全文】
臺灣高等法院民事裁定                  97年度聲再字第12號
    聲  請  人  甲○○
上列聲請人因與台灣銀行股份有限公司間確認僱傭關係存在事件
，對於中華民國97年3月31日本院97年度聲再字第9號確定裁定，
聲請再審，本院裁定如下：
    主  文
聲請駁回。
聲請再審訴訟費用由聲請人負擔。
    理  由
一、本件聲請人於民國97年4月23日對於本院97年度聲再字第9號
    裁定（下稱原確定裁定）聲請再審，該裁定正本係97年4月9
    日送達聲請人，有送達證書附該案卷可稽，因原確定裁定得
    為抗告，則抗告期間自抗告人收受裁定翌日（即97年4月10
    日）起算，扣除在途期間6日，應至同年4月25日屆滿，原確
    定裁定始為確定，聲請人雖於同年月23日即具狀聲請再審，
    因本件裁定時，原確定裁定亦告確定，即依再審程序審理之
    ，合先敘明。
二、按當事人發現未經斟酌之證物或得使用該證物者，得以再審
    之訴對於確定終局判決聲明不服，但以如經斟酌可受較有利
    益之裁判者為限，民事訴訟法第496條第1項第13款定有明文
    。所謂當事人發現未經斟酌之證物或得使用該證物，係指在
    前訴訟程序不知有該證物，或雖知有此而不能使用，現始得
    使用者而言。至所謂「如經斟酌可受較有利益之裁判」，係
    指當事人發現之新證物，如經斟酌，仍不足動搖原確定判決
    之基礎者，不得據為該款再審理由。又裁定已經確定，而有
    民事訴訟法第496條第1項之情形者，得準用同法第5編之規
    定，聲請再審，民事訴訟法第507條亦有明文。
三、聲請意旨略以：(一)原確定裁定擅自認定聲請人係以發現未經
    斟酌之行政院勞工委員會92年8月5日勞資一字第0920042885
    號函（下稱系爭函文）為再審事由，顯然與聲請人主張系爭
    函文係「得使用該證物」之再審理由不同。(二)原確定裁定沒
    有詳查聲請人主張系爭函文說明三：「另所提公務員兼具勞
    工身份者得依公務人員請假規則辦理各項請假，與前揭說明
    二因辦理工會會務之情形不同，應予以區別」為再審事由，
    與本院92年度重勞再1號、94年度重勞再字第1、2、4、6 號
    、95年度重勞再字第1、2、3、5號、96年度重勞再字第1、3
    號之再審之訴所引用「公營銀行行員參加銀行員職業工會當
    選理監事，辦理會務得請公假」之再審理由，二者證物並不
    相同，而認從聲請人一再以同一理由聲請再審駁回，使聲請
    人一直無法使用系爭函文說明三作為證物，原確定裁定有民
    事訴訟法第507條準用同法第496條第1項第13款所規定得使
    用該證物之情形，爰依法聲請再審云云。
四、查本件聲請人於其民事再審之訴狀自承於本院94年度重勞再
    字第1、2、4、6號，95年度重勞再字第1、2、3、5號，96年
    度重勞再字第1、3、7號、97年度重勞再字第1號及原確定裁
    定均以提出系爭函文以說明三內容為再審事由（本院卷第5
    頁），則系爭函文，顯非在原確定裁定之程序中有無法使用
    ，現始得使用之情形，縱聲請人所提關於系爭函文之主張，
    為歷次再審裁判所不採，亦與民事訴訟法第496條第1項第13
    款所規定得使用該證物之情形不符，聲請人執此對原確定裁
    定聲請再審，尚有未合。其次，聲請人爭執其於原確定裁定
    程序中所提再審事由為同法第496條第1項第13款之「有得使
    用該證物」，惟原確定裁定卻誤為同款之「發現未經斟酌之
    證物」，惟姑不論原確定裁定有無誤會，縱如其所述，於本
    案仍非屬現在始得使用該證物之情形，何況原確定裁定裁定
    之理由中，業已認定聲請人就系爭函文早已知悉且提出作為
    證物使用，卻仍以系爭函文說明三更為再審聲請，顯非合法
    ，堪認縱經斟酌上開證物，亦難為有利於聲請人之認定，當
    不影響原確定裁定之結果。從而，聲請人聲請再審，核與民
    事訴訟法第496條第1項第13款規定之要件不符，不應准許。
五、綜上所述，本件再審聲請無理由，裁定如主文。
中    華    民    國    97    年    5     月    19    日
                    民事第九庭
                        審判長法  官 黃熙嫣
                              法  官 林玲玉
                              法  官 陳玉完
正本係照原本作成。
如不服本裁定，應於收受送達後10日內向本院提出抗告狀，並應
繳納抗告費新台幣１千元。
中    華    民    國    97    年    5     月    21    日
                              書記官 鎖瑞嶺


司法院資訊處製作；財團法人民間司法改革基金會備份。
